【裁判字號】    99,上訴,1832
【裁判日期】    990531
【裁判案由】    妨害性自主等
【裁判全文】
臺灣高等法院刑事判決                99年度上訴字第1832號
上  訴  人  
即  被  告  甲○○
上列上訴人因妨害性自主等案件，不服臺灣臺北地方法院99年度
訴字第570號，中華民國99年4月21日第一審判決（起訴案號：臺
灣臺北地方法院檢察署99年度偵字第7252、7739號），提起上訴
，本院判決如下：
    主  文
上訴駁回。
    理  由
一、依刑事訴訟法第350條、第361條、第362條、第367條規定，
    不服地方法院之第一審判決而上訴者，須提出上訴書狀，並
    應敘明具體理由，為上訴必備之程式；其所提出之書狀未敘
    述上訴理由，或僅曾以言詞陳述上訴理由者，均應於上訴期
    間屆滿後20日內補提理由書於第一審法院。第一審法院經形
    式審查，認逾期未補提上訴理由者，應定期間先命補正，逾
    期未補正者，為上訴不合法律上之程式，應以裁定駁回。倘
    已提出上訴理由，但所提非屬具體理由者，則由第二審法院
    以上訴不合法律上之程式，判決駁回。而所謂「應敘述具體
    之理由」係指須就不服判決之理由為具體之敘述而非空泛之
    指摘而言。
二、本件原判決認定上訴人即被告甲○○前於民國91年間，因犯
    連續強制猥褻案件，經臺灣臺北地方法院於92年10月6日以9
    2年度訴字第189號判處有期徒刑3年，並令入相當處所施以
    治療，嗣於95年11月4日執行完畢。猶不知悔改，仍因見女
    子單獨行走於路上，即易性衝動，而分別基於強制猥褻之不
    法犯意，於(一)99年3月4日凌晨3時許，騎乘機車行經臺北市
    ○○區○○街時，見成年女子00000000（真實姓名詳卷內代
    號對照表）正欲停放機車，即將機車停放於附近，並預先躲
    藏於鄰近之公寓l樓暗處，適00000000亦進入該棟公寓，被
    告即自後以左手摀住00000000之嘴鼻，並不顧00000000之掙
    扎反抗，持續以右手用力抓00000000之下體，而以此強暴方
    式對00000000為猥褻行為得逞。嗣因00000000掙脫，被告始
    騎乘機車逃離現場。(二)99年3月6日凌晨3時30分，行經臺北
    市松山區○○○路○段291巷附近，見成年女子00000000正欲
    停放機車，即自後以左手壓住00000000之肩膀，並不顧0000
    0000之推擋反抗，持續以右手抓摸00000000之胸部，以此強
    暴方式對00000000為猥褻行為得逞。嗣因00000000大聲呼救
    ，被告始快步逃離現場。被告另出於意圖性騷擾之不法犯意
    ，於99年3月11日晚上11時許，行經臺北市松山區○○○路
    17巷口，見黃怡婷與友人行經該處，即乘其不及抗拒之機會
    ，突自後方以雙手伸抓黃怡婷之胸部約1秒，得逞後隨即逃
    離現場並騎車逃逸。嗣於99年3月18日，始經警循線通知到
    案後查獲等情，係以：上揭事實，業據被告於原審審理時坦
    承在卷，核與告訴人00000000、00000000、黃怡婷及證人王
    珮君之指（證）訴情節相符，並有99年3月4日監視器畫面影
    像翻拍照片16張、99年3月11日監視器拍照片5張、監視器畫
    面光碟1張、被告犯案穿著及機車照片20張、臺北市政府警
    察局松山分局松山派出所執行巡邏路檢盤查人車登記表等在
    卷為憑，足認被告之自白與事實相符，堪予採信。因認被告
    強制猥褻及意圖性騷擾，趁人不及抗拒而為觸摸其胸部之等
    犯行明確。並說明：被告於有期徒刑執行完畢5年內，故意
    再犯本件有期徒刑以上之罪，為累犯。論被告以強制猥褻罪
    ，2罪，累犯，各處有期徒刑8月；又意圖性騷擾，趁人不及
    抗拒而為觸摸其胸部之行為，累犯，處有期徒刑3月。應執
    行有期徒刑1年。已詳敘其認定被告犯罪事實之證據及理由
    ，核無違法或不當之處。被告上訴意旨僅以：被告除原判決
    認定之3件犯行外，另有犯行尚在偵辦中，被告希望能一併
    解決云云，未就不服原判決之理由為具體之敘述，而為空泛
    之指摘，揆諸上開說明，自難謂已敘明具體理由。本件上訴
    不合法律上程式，爰不經言詞辯論，逕以判決駁回。
據上論斷，應依刑事訴訟法第367條前段、第372條，判決如主文
。
中    華    民    國    99    年    5    月     31    日
                  刑事第七庭  審判長法  官  宋明蒼

                                    法  官  趙功恆

                                    法  官  楊智勝

強制猥褻部分得上訴。
性騷擾部分不得上訴。

司法院資訊處製作；財團法人民間司法改革基金會備份。
